台灣台北地方法院刑事判決　　　　　　　　　　九十年度易字第一一○三號
　　公　訴　人　臺灣臺北地方法院檢察署檢察官
　　被　　　告　甲○○
右列被告因詐欺案件，經檢察官提起公訴（八十八年度偵字第二四八○四號），本院
判決如左：
    主  文
甲○○幫助意圖為自己不法之所有，以詐術使人將本人之物交付，處有期徒刑肆月，
如易科罰金，以參佰元折算壹日。
    事  實
一、甲○○基於意圖為第三人不法所有之幫助犯意，於民國（下同）八十七年十二月
    九日，以遺失為由，先辦理補發中和南勢角郵局第一二八七八四─三號存簿儲金
    帳戶（八十五年十一月十五日開戶）存摺之副本，並申請重辦提款卡，同年月十
    七日，分別辦理變更前開帳戶及新莊新泰郵局第00000000號劃撥儲金帳
    戶（八十六年六月二十三日申設）之印鑑，同年月二十八日辦理變更密碼，並於
    同年月三十日申請劃撥帳戶、可使用上開金融卡提款後，竟將相關之提款卡、印
    鑑章及存摺副本交予從事假貸款真詐財不法行為之不詳姓名人士，提供該詐騙集
    團作為向不特定人詐取財物之匯款帳戶。嗣該詐騙集團利用報紙刊登廣告，假藉
    可提供信用貸款，惟須先匯入律師公證費及手續費為由，使乙○○陷於錯誤，為
    獲得貸款，而於八十八年一月六日依指示電匯律師公證費新台幣（下同）七萬五
    千元至郵局帳號第00000000號陳信宏（另經台灣板橋地方法院檢察署以
    八十九年度偵字第一三四六號處分不起訴）帳戶，待該詐騙集團復要求乙○○再
    匯手續費八萬元至郵局帳號第00000000號甲○○帳戶時，乙○○發覺有
    異，始報警循線查獲。
二、案經台北市政府警察局中山分局報請台灣台北地方法院檢察署檢察官偵查起訴。
    理  由
一、訊據被告甲○○矢口否認有右揭犯行，辯稱：伊僅在中和南勢角郵局開戶，並未
    在新莊新泰路郵局開立劃撥帳戶云云。惟查，中和郵局以及新莊郵局分別檢送到
    署之八十七年十二月十七日申請書，兩者字跡極為雷同且印鑑同一，顯係出於同
    一人所為。又據中和及新莊郵局之復函，被告設於中和南勢角郵局帳戶曾於八十
    七年十二月九日申請補發存摺副本並重辦提款卡，同年月十七日被告在中和南勢
    角及新莊新泰路郵局帳戶均以同一印章分別辦理印鑑變更，綜上所述，被告上開
    帳戶僅有一次變更紀錄（存摺、提款卡及印鑑均補辦），而被告於偵查中亦自承
    存摺、提款卡及印章曾在八十八年年初遺失，伊有去補辦等語，足徵上開申請存
    摺副本、重辦提款卡及辦理印鑑變更均係被告所為；且被告於八十八年九月二十
    八日結清帳戶時，係使用新印鑑提領存款一情，復據中和南勢角儲匯管理員江樹
    旺證實，本署製有公務電話紀錄表在卷可參，具見被告前揭所辯，顯屬事後卸責
    之詞，委無可採。此外，右開事實業據被害人乙○○於警訊中指述綦詳，並有郵
    局匯款單影本一紙附卷可稽，且被告將上開郵局帳戶及提款卡等借予他人使用，
    若係正常借用，焉有一再否認之理，顯見被告有幫助他人得不法所有之確定故意
    ，更難謂其無可供他人不法使用之預見而不違背其本意之不確定幫助故意，是被
    告犯行已堪認定。
二、核被告所為，係犯刑法第三百三十九條第一項之詐欺取財罪。其為幫助犯，依法
    減輕其刑。爰審酌被告犯罪之動機、素行、手法、所生危害、所得利益及犯罪後
    態度等一切情狀，量處如主文所示之刑。
三、據上論斷，應依刑事訴訟法第二百九十九條第一項前段，刑法第三百三十九條第
    一項第四十一條第一項前段，罰金罰鍰提高標準條例第一條前段，判決如主文。
中      華      民      國    九十一    年      十一  月    十一    日
                                      臺灣臺北地方法院刑事第八庭
                                          法  官  曾  正  龍
右正本證明與原本無異。
如不服本判決，應於判決送達後十日內，向本院提出上訴狀。
                                          書記官  彭  自  青
中      華      民      國    九十一    年      十一  月    十四    日
附錄本案論罪科刑法條：
刑法第三百三十九條
一意圖為自己或第三人不法之所有，以詐術使人將本人或第三人之物交付者，處五年
  以下有期徒刑、拘役或科或併科一千元以下罰金。
二以前項方法得財產上不法之利益或使第三人得之者亦同。
三前二項之未遂犯罰之。
